# 销售产品合同存在所有权转移条款是否影响收入确认时点的判断

提问人：优质菜熊 时间：2020-07-23 16:17:00
S公司主营业务为工程机械的制造与销售，收入确认政策为公司依据与购货方签订的协议，以商品交付客户并经客户验收且同时满足收入确认条件时确认收入。公司签订的销售合同均为分期收款形式（两年以内，首付款约占合同价款的30%-40%，剩余价款分期均匀支付），且特别约定在合同款客户未结清前，设备的所有权归公司所有，其余合同条款均为正常条款。
想请教，这种在销售合同中约定所有权转移在支付完所有合同价款后的条款是否影响对交易模式是“销售”还是“租赁”的判断，是应该在商品发出并经客户验收后就合同价款全额确认收入，还是应该按照租赁形式在合同付款期内均匀确认收入？

回答人：chenyiwei
这种在销售合同中约定所有权转移在支付完所有合同价款后的条款是保证价款回收的保护性条款，不影响对该资产使用的控制权和收益权已转移给客户的判断，故按分期收款销售处理，在交付商品时按未来应收金额的折现值确认收入，同时结转销售成本。在后续收款期间确认融资利息收入。
即使看作租赁，从出租人S公司的角度也是融资租赁，会计处理等同于分期收款销售，没有实质区别。